臺灣高等法院民事裁定
111年度家聲抗字第51號
抗  告  人  邱素蘭    

上列抗告人因與相對人邱臆娟等間分割遺產等事件，聲請交付法
庭錄音光碟，對於中華民國111年8月31日臺灣桃園地方法院111
年度家聲字第104號裁定，提起抗告，本院裁定如下： 
    主  文
原裁定廢棄。
    理  由
一、本件抗告意旨略以：伊向原法院聲請交付該院110年度家繼
    訴字第49號請求分割遺產等事件（下稱系爭事件）民國110
    年10月7日期日之法庭錄音光碟，係為確認筆錄記載之完整
    性，以維護伊之權利。原裁定駁回伊之聲請，尚有違誤，爰
    提起抗告，請求廢棄原裁定等語。
二、按家事事件，除卷內文書涉及當事人或第三人隱私或業務秘
    密，如准許閱覽、抄錄或攝影，有足致其受重大損害之虞，
    或其他依法令得不予許可或限制聲請閱覽、抄錄或攝影卷內
    文書，或涉及國家機密或其他依法令應予保密之事項者，法
    院得不予許可或限制交付法庭錄音或錄影內容外，當事人及
    依法得聲請閱覽卷宗之人，因主張或維護其法律上利益，得
    於開庭翌日起至裁判確定後6個月內，繳納費用聲請法院許
    可交付法庭錄音或錄影內容，觀諸法院組織法第90條之1第1
    、2、3項，家事事件法第51條準用民事訴訟法第242條第3項
    等規定即明。所謂主張或維護法律上利益者，舉凡核對更正
    筆錄、他案訴訟所需，或認法院指揮訴訟方式對其訴訟權益
    有影響之虞，欲用以保障其法律上利益等，均屬之（法庭錄
    音錄影及其利用保存辦法第8條之修正說明參照）。又家事
    事件法第9條固規定家事事件之處理程序，以不公開法庭行
    之，僅係就法庭公開審理為規範。基於保障當事人之聽審請
    求權，裁判基礎資料原則上應對當事人公開，當事人之訴訟
    資料閱覽權，不因家事事件以不公開法庭方式審理，而受影
    響（最高法院109年度台簡抗字第263號裁定意旨參照）。
三、經查，抗告人為系爭事件之原告，為依法得聲請閱覽卷宗之
    人，並陳明其為核對確認筆錄記載之完整性，於111年6月30
    日原審訴訟進行中具狀聲請交付110年10月7日期日之法庭錄
    音光碟等語在卷（見原審卷第7、9頁、本院卷第13至14頁）
    ，依上開說明，應認已釋明其維護法律上利益之主張，難謂
    與前開規定不符。且抗告人係在聲請期間內提出聲請，倘無
    依法令得不予許可或限制閱覽、抄錄或攝影卷內文書，或涉
    及國家機密、其他依法令應予保密等得限制交付法庭錄音或
    錄影內容之情形，其聲請交付系爭事件之法庭錄音光碟，自
    應予准許。原法院未釐清抗告人之聲請，是否符合上開法院
    得不予許可之情形，逕以抗告人未具體敘明有何主張或維護
    其法律上利益為由，而為其不利之裁定，尚有未合。抗告意
    旨指摘原裁定不當，求予廢棄，非無理由。又因抗告人聲請
    之錄音光碟資料在原法院，宜由原法院就近查明其有無不予
    許可或限制交付之情形，爰將原裁定廢棄，由原法院另為適
    當之處理。　　
四、據上論結，本件抗告為有理由，爰裁定如主文。　　
中　　華　　民　　國　　111 　年　　10　　月　　20　　日
                  家事法庭
                      審判長法  官  李媛媛
                            法  官  賴秀蘭
                            法  官  陳筱蓉
正本係照原本作成。
不得再抗告。
中　　華　　民　　國　　111 　年　　10　　月　　20　　日
  　　　　　　　　　　　　　書記官  陳珮茹